臺灣花蓮地方法院刑事判決　　　　　　　　　　　　　　九十一年度易字第一二號
　　公　訴　人　臺灣花蓮地方法院檢察署檢察官
　　被　　　告　乙○○
　　選任辯護人　鍾年展
右列被告因業務侵占案件，經檢察官提起公訴（九十年度偵字第二九一八號），本院
判決如左：
    主  文
乙○○連續意圖為自己不法之所有，而侵占自己對於業務上所持有之物，處有期徒刑
柒月。緩刑參年。
    事  實
一、乙○○係永嘉旅行社有限公司（下稱永嘉旅行社）設於花蓮縣花蓮市○○○街四
    八號之花蓮分公司主任，為從事業務之人，竟基於意圖為自己不法所有之概括犯
    意，自民國九十年五月間起，連續於附表所示之時間，將客戶所交付之旅遊費收
    入款共計新台幣（下同）五萬九千四百五十元，以變易持有為所有之意思予以侵
    占入己。
二、案經永嘉旅行社訴請臺灣花蓮地方法院檢察署檢察官偵查起訴。
    理  由
一、右揭事實，業據被告乙○○於本院調查中坦承不諱，核與告訴人公司之代理人甲
    ○○指訴情節相符，並有證人即永嘉旅行社之會計丙○○、職員丁○○證述明確
    ，且有由上開會計丙○○整理之被告侵占款項報告書及花蓮分公司現金收入比較
    表、財務日報表、付款憑證、收據、收費明細表各一份，以及被告承認擅自挪用
    公司款項約六萬元，而親筆書寫予永嘉公司之自白書一紙附卷可查，事證明確，
    被告犯行堪以認定。
二、核被告所為，係犯刑法第三百三十六條第二項業務侵占罪。又被告先後多次業務
    侵占犯行，時間緊接，犯意概括，構成要件相同，應以連續犯規定，以一罪論，
    並依法加重其刑。爰審酌被告犯罪之手段、目的、所造成之損害及所獲得利益尚
    非重大，與犯罪後已匯款三萬元，賠償被害人公司部分之損失，有被告提出之彰
    化銀行匯款回條聯可按，態度尚稱良好等一切情狀，量處如主文所示之刑。又被
    告前未曾受有期徒刑以上刑之宣告，有臺灣高等法院被告全國前案紀錄表乙紙在
    卷可稽，因一時失慮，偶罹刑典，事後已坦承犯行，深具悔意，經此刑之宣告後
    ，應知警惕而無再犯之虞，本院因認暫不執行其宣告刑為適當，予以宣告緩刑三
    年，用啟自新，並觀後效。
三、公訴意旨另以：被告乙○○於九十年六月三日將同事韃辣（即韃辣瑪阿奈）所交
    付予被告之修車費一千元未轉交予永嘉公司，而侵占入己，因認此部分亦涉有業
    務侵占罪嫌。然查，公訴人認被告有此部分侵占行為，係以公司職員曾證明公司
    之外調領隊（即臨時人員，以日計薪）帶客人去太魯閣時，公司車輛爆胎，更換
    新胎及條理費用為四千五百元，乙○○要求領韃辣賠償一千元，為其論罪之依據
    （見卷附丙○○所製作之乙○○先生侵占公司款項報告書）。訊據被告堅決否認
    此部分犯行，辯稱：係九十年六月三日被告委託韃辣帶團，結果車輛爆胎，更換
    車胎花費四千五百元，及鋼圈變形，由被告代墊購買中古鋼圈之費用一千元，事
    後由被告返還代墊費用，並非侵占公司款項等語，經查，此部分事實，業據證人
    即韃辣瑪阿奈到庭證實：交給乙○○那一千元是輪胎鋼圈修理費，是因為他是駕
    駛自認有責任，認為那一千元之鋼圈修理費，應該由他支付，當時乙○○先幫他
    墊錢，所以事後還他一千元，公司並不補助這部分費用，公司只補助輪胎爆胎的
    部分等情綦詳，核與卷附永嘉旅行社公務車輛使用規定所記載：「公務車如發生
    意外時，如肇事責任為駕駛人本身時，則駕駛人自行負責」（詳見九十年度他字
    第七五四號第二一頁）等規定相符，應認被告並無侵占該筆款項，公訴人認此部
    分亦涉有業務侵占罪即有未合，此外復查無其他積極證據證明被告確有公訴人所
    指此部分犯行，惟公訴意旨認此部分與前揭論罪科刑部分有連續犯關係，屬裁判
    上一罪，爰不另為無罪之諭知。
據上論斷，應依刑事訴訟法第二百九十九條第一項前段，刑法第五十六條、第三百三
十六條第二項、第四十一條第一項前段、第七十四條第一款，罰金罰鍰提高標準條例
第一條前段，判決如主文。
中      華      民      國    九十一    年      六      月      十      日
                              臺灣花蓮地方法院刑事庭
                                  法  官  吳  順  龍
右正本證明與原本無異。
如對本判決不服，應於送達後十日內，向本院提出上訴狀。（應抄附繕本）告訴人或
被害人如對於本判決不服者，應具備理由請求檢察官上訴，其上訴期間之計算係以檢
察官收受判決正本之日期為準。
                                  法院書記官
中      華      民      國    九十一    年      六      月      十四    日
附錄本判決論罪之法律條文
刑法第三百三十六條第二項：
對於業務上所持有之物，犯前條第一項之罪者，處六月以上五年以下有期徒刑，得併
科三千元以下罰金。
副表：
┌──┬──────┬─────────┬─────────┬─────┐
│編號│  款項名稱  │  侵  占  時  間  │  金        額    │交  款  人│
│    │            │                  │    （新台幣）    │          │
├──┼──────┼─────────┼─────────┼─────┤
│一  │旅遊收入款  │九十年五月二十六日│二萬三千元        │客戶賴佩蘭│
├──┼──────┼─────────┼─────────┼─────┤
│二  │旅遊收入款  │九十年六月十五日  │一萬二千一百五十元│統師飯店  │
├──┼──────┼─────────┼─────────┼─────┤
│三  │旅遊收入款  │九十年六月二十九日│三千二百元        │同事丁○○│
├──┼──────┼─────────┼─────────┼─────┤
│四  │旅遊收入款  │九十年七月一日    │一萬九千三百元    │同事呂黃德│
├──┴──────┼─────────┼─────────┼─────┤
│五  │旅遊收入款  │九十年七月五日    │一千八百元  │同事呂黃德│
├──┴──────┼─────────┴─────────┴─────┤
│  合        計    │五萬九千四百五十元                                │
└─────────┴─────────────────────────┘
